【裁判字號】    95,抗,75
【裁判日期】    950929
【裁判案由】    本票裁定
【裁判全文】
臺灣士林地方法院民事裁定                95年度抗字第75號
再抗告人  乙○○
上列再抗告人因與相對人甲○○間本票裁定事件，對於中華民國
95年7 月14日日本院合議庭所為裁定（95年度抗字第75號），提
起再抗告，本院裁定如下：
    主  文
再抗告駁回。
再抗告程序費用新臺幣壹仟元由再抗告人負擔。
    理  由
一、按對於抗告法院之裁定再為抗告，僅得以其適用法規顯有錯
    誤為理由，並經原法院之許可為限。此項許可，以原裁定所
    涉及之法律見解具有原則上之重要性者為限，非訟事件法第
    45條第3 項、第4 項定有明文。所謂「適用法規顯有錯誤」
    ，係指原第二審裁判就其所確定之事實適用法規顯有錯誤而
    言。又所謂「原則上之重要性」，係指該訴訟事件所涉及之
    法律問題意義重大，而有加以闡釋之必要者而言，民事訴訟
    法修正說明可資參照。
二、本件再抗告意旨略以：抗告法院認定執票人是否曾提示之事
    實，應由發票人就執票人未提示之事實負舉證之責，此見解
    顯違反民事訴訟法第277 條關於舉證責任分配之規定，為適
    用法規顯有錯誤，且此一關於舉證責任分配之法律見解具有
    原則上之重要性，亟待統一見解云云，爰依法提起再抗告。
三、按匯票上雖有免除作成拒絕證書之記載，執票人仍應於所定
    期限內，為承兌或付款之提示，但對於執票人主張未為提示
    者，應負舉證之責，票據法第95條定有明文。依同法第124
    條，前開規定並為本票追索權之行使所準用。又前開關於舉
    證責任之規定，應為民事訴訟法第277 條但書所稱之「法律
    別有規定」，自應優先於同條前段關於舉證責任之一般規定
    。從而，本院以再抗告人主張執票人就系爭免除作成拒絕證
    書本票未為提示，然未能舉證，因此駁回抗告人之抗告，並
    無何適用法律顯有錯誤之情形。再抗告人主張應由主張權利
    之執票人負舉證之責，顯與前揭票據法明文規定、無庸闡釋
    之文義相違，難認涉及「有原則上之重要性」之法律見解。
    故再抗告人再為抗告，不合於非訟事件法第45條第3 項、第
    4 項之規定，自不應許可。
四、據上論結，本件再抗告為不合法，依非訟事件法第46條、第
    45 條 第5 項、第21條第2 項、第24條第1 項、民事訴訟法
    第436 條之3 第3 項、第78條，裁定如主文。
中    華    民    國    95    年    9     月    29    日
                  民事第二庭  審判長法  官  陳介源
                                    法  官  施月燿
                                    法  官  王本源
以上正本證明與原本無異 。
如對本裁定抗告，應於裁定送達後10日內，向本院提出抗告狀，
（須附繕本一份及繳納再抗告裁判費新臺幣1,000 元）。
中    華    民    國    95    年    10    月    4     日
                                    書記官  陳淑女


司法院資訊處製作；財團法人民間司法改革基金會備份。
